臺灣臺北地方法院刑事判決
111年度簡上字第94號
上  訴  人  
即  被  告  王輝杰


上列上訴人因傷害案件，不服本院中華民國111年4月11日所為11
1年度簡字第682號第一審刑事簡易判決（起訴書案號：110年度
調院偵字第1095號），提起上訴，本院管轄之第二審合議庭判決
如下︰
    主  文
上訴駁回。
王輝杰緩刑貳年。
    事實及理由
一、本院合議庭審理結果，認原審以上訴人即被告王輝杰犯刑法
    第277條第1項之傷害罪，判處有期徒刑2月，並諭知易科罰
    金之折算標準，核其認事用法、量刑均無不當，應予維持，
    並引用附件第一審判決書記載之事實、證據及理由。
二、按是否宣告緩刑，法院本屬有權自由斟酌決定，縱未宣告緩
    刑，亦不生不適用法則或其他違背法令之問題，被告不得任
    意指摘為違法（最高法院92年度台上字第2117號判決意旨參
    照）。
三、上訴人提起本案上訴，對原審認定之犯罪事實及量刑均無爭
    執，亦坦承犯罪（本院簡上卷第9、34、86頁），惟以原審
    未予緩刑為由提起上訴，然依前揭最高法院判決意旨，是否
    宣告緩刑，法院本屬有權自由斟酌決定，縱未宣告緩刑，亦
    不生不適用法則或其他違背法令之問題，故上訴人以原審未
    及審酌其嗣後已與告訴人余清華達成和解而予緩刑宣告為由
    提起上訴云云，即無理由，應予駁回。然本院審酌被告前未
    曾受有期徒刑以上刑之宣告，有臺灣高等法院被告前案紀錄
    表在卷可憑，其因一時失慮致犯本案之罪，惟犯後始終坦承
    犯行、非無悔意，且已與告訴人達成和解，並賠償其損失，
    有111年4月18日和解書、告訴人111年7月19日、111年8月11
    日陳報狀可證（本院簡上卷第11、51、53頁），併審酌告訴
    人上開陳報狀之意見，本院認被告經此偵、審程序之教訓後
    ，當知所警惕，而無再犯之虞，是所宣告之刑以暫不執行為
    適當，爰依刑法第74條第1項第1款之規定，宣告緩刑2年。
四、另被告所犯為刑法第277條第1項之傷害罪，其法定刑為5年
    以下有期徒刑、拘役或50萬元以下罰金，則原審斟酌被告犯
    罪情節，就其所犯傷害罪僅量處有期徒刑2月，顯屬低度刑
    ，並無過重可言。縱被告於原審判決後已賠償告訴人，如前
    所述，仍尚不足撼動原審量刑基礎，難認原審量刑有何明顯
    輕重失衡情形，本院對原審之職權行使，自應予以尊重，以
    維科刑之安定性，附此敘明。
據上論斷，應依刑事訴訟法第455條之1第1項、第3項、第368條
、第373條，刑法第74條第1項第1款，判決如主文。
本案經檢察官林珮菁聲請簡易判決處刑，檢察官呂俊儒到庭執行
職務。 
中　　華　　民　　國　　111 　年　　9 　　月　　6 　　日
                  刑事第八庭  審判長法  官  解怡蕙
                                    法  官  李陸華
                                    法  官  楊世賢
上正本證明與原本無異。
不得上訴。
　　　　　　　　　　　　　　　　　　書記官  張華瓊
中　　華　　民　　國　　111 　年　　9 　　月　　6 　　日